【裁判字號】    89,易,3777
【裁判日期】    900109
【裁判案由】    竊盜
【裁判全文】
臺灣臺中地方法院刑事判決                        八十九年度易字第三七七七號
    公  訴  人  臺灣臺中地方法院檢察署檢察官
    被      告  甲○○
右列被告因竊盜案件，經檢察官提起公訴（八十九年度偵字第一七Ｏ四九號），本院
判決如左：
    主  文
甲○○無罪。
    理  由
一、公訴意旨略以：被告甲○○與少年丙○○共同意圖為自己不法之所有，於民國八
    十九年八月二十五日下午四時許，在臺中縣豐原市○○路二九巷內，持丙○○所
    有之機車鑰匙一支，竊取乙○○所有之車號ＶＲＢ－三七二號輕型機車，得手後
    作為交通工具使用，嗣於八十九年十月十四日下午三時二十分許，在臺中縣梧棲
    鎮○○路○段五Ｏ六號旁之檳榔攤為警查獲，因認被告涉有刑法第三百二十條第
    一項之竊盜罪嫌。
二、公訴意旨認被告甲○○涉犯前開罪嫌，係以被告於偵查中之自白、少年丙○○之
    供述、被害人乙○○之指述及卷附之車籍作業系統－查詢認可資料、贓物認領保
    管收據、警員張乃仁出具之職務報告為其論據。訊據被告堅詞否認有為右揭犯行
    ，辯稱：前開機車確係丙○○所偷竊，伊並未共同參與，伊是怕連累老闆袁僑偉
    ，才於偵查中承認行竊，因前開機車係改裝機車，伊基於好奇心才騎用等語。
三、按犯罪事實應依證據認定之，無證據不得推定其犯罪事實；不能證明被告犯罪者
    ，應諭知無罪之判決。刑事訴訟法第一百五十四條、第三百零一條第一項分別定
    有明文。經查，被告甲○○固於警局第二次偵訊及檢察官偵訊時坦承於八十九年
    八月間，與丙○○在臺中縣豐原市○○○路旁，行竊車號ＶＲＢ－三七二號機車
    云云，少年丙○○於警局第二次偵訊時亦供稱與甲○○共同行竊車號ＶＲＢ－三
    七二號機車云云，然被告業於本院審理時堅稱並未與丙○○一同行竊機車等語，
    核與證人丙○○於本院審理時亦證稱：車號ＶＲＢ－三七二號機車係伊自己一人
    於八十九年八月間，在臺中縣豐原市太平洋百貨附近所竊得，甲○○並未參與行
    竊，是因警察說甲○○有前科，伊沒有前科，甲○○就說他要擔下來等情相符，
    復與被告甲○○與證人丙○○於初次警局偵訊時均陳稱前開機車係丙○○一人所
    行竊乙情相互一致。被告於偵查中自白犯罪及證人丙○○於偵查中指述甲○○共
    犯竊盜之說詞，既因渠等於本院審理時更異前詞而有前後不一之瑕疵，且丙○○
    與被告僅屬朋友關係，復於本院審理就被告明知其所竊得之機車係屬贓車，仍收
    受騎用，致被告容因此而受有收受贓物罪嫌，亦為前開不利於被告之證詞，顯見
    丙○○並無迴護被告之意，自應以其於本院審理時之證詞為可採，又被害人乙○○及警員張乃仁均未親見甲○○與丙○○共犯竊盜犯行，前開卷附之車籍作業系
    統－查詢認可資料、贓物認領保管收據及警員張乃仁所出具之職務報告自無從據
    為被告不利之認定，此外，復查無其他積極證據足資證明被告有何公訴人所指之
    竊盜行為，核屬不能證明被告犯竊盜罪，應諭知被告無罪之判決。
三、被告甲○○明知車號ＶＲＢ－三七二號機車係少年丙○○所竊得之車輛，係屬贓
    物，猶基於收受贓物之犯意，於八十九年九月中旬某日，在臺中縣梧棲鎮○○路
    ○段三九四號前收受而騎用等情，業據甲○○於警訊及本院審理時供承不諱，核
    與證人丙○○於本院審理時證述情節相符，復經警方於八十九年十月十四日下午
    三時二十分許，在臺中縣梧棲鎮○○路○段五Ｏ六號旁檳榔攤前當場查獲被告甲○○與丙○○共同將前開機車推至同路段五Ｏ四號停放，容另涉有刑法第三百四
    十九條第一項之收受贓物罪嫌，然此部分未據檢察官提起公訴，本院無從審理，
    應另由檢察官為適法之處理，末此說明。
據上論斷，應依刑事訴訟法第三百零一條第一項，判決如主文。
中      華      民      國      九十        年    一    月      九      日
                                    法  官  陳  得  利
右正本證明與原本無異。
如不服本判決，應於判決送達後十日內，向本院提出上訴狀。
                                    書記官
中      華      民      國      九十        年    一    月      九      日


司法院資訊處製作；財團法人民間司法改革基金會備份。
